臺灣臺北地方法院刑事判決　　　九十四年度易字第一二三四號
公　訴　人　臺灣臺北地方法院檢察署檢察官
被　　　告　乙○○
上列被告因傷害案件，經檢察官聲請以簡易判決處刑（九十四年
度偵字第七九九五號），經本院受理後（九十四年度簡字第一五
二○號），認不宜以簡易判決處刑，而改依通常程序審理，嗣被
告於準備程序中就被訴事實為有罪之陳述，經告以簡式審判之旨
，並聽取當事人之意見後，經本院合議庭裁定以簡式審判程序審
理，本院判決如下：
    主  文
乙○○共同傷害人之身體，處拘役伍拾日，如易科罰金，以佰
元折算壹日。
    事  實
一、乙○○於民國九十四年四月十二日晚間十一時許，在臺北市
    萬華區○○街○段五十三巷口，因向甲○○索回辦理車貸之
    身分證，而與甲○○發生口角致心生不快，竟夥同另三名真
    實姓名年籍不詳之成年男子（其中一人綽號「阿忠」），共
    同基於傷害之犯意聯絡，徒手毆打甲○○，致甲○○受有額
    葉處○‧五×○‧三公分裂傷，右手臂二‧五×○‧五公分
    裂傷併部分肌肉裂傷，右膝一‧五×一‧○公分擦傷，左膝
    一‧○×○‧八公分擦傷之傷害。
二、案經甲○○訴由臺北市政府警察局萬華分局報請臺灣臺北地
    方法院檢察署檢察官聲請簡易判決處刑，經本院認不宜以簡
    易判決處刑，而改依通常程序審理，復經本院合議庭裁定以
    簡式審判程序審理。
    理  由
一、上揭犯罪事實，業據被告乙○○於本院準備程序及審理時坦
    承不諱（見本院九十四年度易字第一二三四號刑事卷第十七
    頁反面、第二十三頁反面至第二十四頁），核與告訴人甲○
    ○於警詢中指訴遭毆打之情節相符（見臺灣臺北地方法院九
    十四年度偵字第七九九五號偵查卷第四頁、第五頁）。又告
    訴人因遭被告等人毆打，致受有如事實欄所載之傷害，復有
    臺北市立聯合醫院中興院區甲種診斷證明書在卷可稽（見同
    上偵查卷第六頁）。足認被告任意性自白，核與事實相符，
    應堪採信。本案事證明確，被告犯行堪以認定，應予依法論
    科。
二、核被告所為，係犯刑法第二百七十七條第一項之傷害罪。被
    告與另三名真實姓名年籍不詳之成年男子（其中一人綽號「
    阿忠」）間，對於上開傷害犯行，有犯意聯絡及行為分擔，
    為共同正犯。又檢察官聲請簡易判決處刑書犯罪事實欄雖記
    載被告與上開三名成年男子，以不明物體或徒手毆打告訴人
    ，惟以不明物體毆打告訴人部分，業據蒞庭檢察官當庭更正
    刪除（見同上本院卷第十八頁），附此敘明。爰審酌被告僅
    因細故與告訴人發生口角爭執，不思以理性解決問題，竟夥
    同他人共同毆打告訴人成傷，且迄未與告訴人達成和解，然
    犯後坦承犯行，態度尚稱良好，及其智識程度、犯罪動機、
    手段等一切情狀，量處如主文所示之刑，並諭知易科罰金之
    折算標準，以示懲儆。
據上論斷，應依刑事訴訟法第四百五十二條、第二百七十三條之
一第一項、第二百九十九條第一項前段，刑法第二十八條、第二
百七十七條第一項、第四十一條第一項前段，罰金罰鍰提高標準
條例第一條前段、第二條，判決如主文。
本案經檢察官王鑫健到庭執行職務
中　　華　　民　　國　九十四　年　　十　　月　 十四   日
　　                      臺灣臺北地方法院刑事第十四庭
                              法      官  孫萍萍
以上正本證明與原本無異。
如不服本判決，應於本判決送達後十日內，向本院提出上訴狀。
                              書  記  官  張汝琪
中　　華　　民　　國　九十四　年　　十　　月　 十四   日
附錄本案論罪科刑法條全文：
中華民國刑法第二百七十七條
傷害人之身體或健康者，處三年以下有期徒刑、拘役或一千元以
下罰金。
犯前項之罪因而致人於死者，處無期徒刑或七年以上有期徒刑；
致重傷者，處三年以上十年以下有期徒刑。
